# Giới thiệu đề tài

**Đây là hoạt động 2 của đề tài 4, với chủ đề phân tích ANOVA cho tập dữ liệu về hoạt động bán lẻ.**

Tập dữ liệu [này](https://archive.ics.uci.edu/ml/datasets/Online+Retail+II) chứa tất cả các giao dịch xảy ra cho một cửa hàng bán lẻ trực tuyến từ 01/12/2009 đến 09/12/2011, có trụ sở tại Vương quốc Anh.

**Đề tài này sẽ phân tích khả năng mua lại của khách hàng đối với từng phân khúc giá (vì có quá nhiều món hàng nên phải chia phân khúc)**

Phần này sẽ được bổ sung chi tiết sau

# Code

## Import thư viện

```{r}
library(ggplot2)
```

## Đọc data

```{r}
data = read.csv("./data/online_retail_II.csv")
```

## Xử lý dữ liệu

### Chuyển kiểu dữ liệu:

```{r}
data$Invoice = factor(data$Invoice)
data$StockCode = factor(data$StockCode)
data$InvoiceDate = as.POSIXct(data$InvoiceDate, format = "%d/%m/%Y %H:%M")
data$Customer.ID = factor(data$Customer.ID)
data$Country = factor(data$Country)

summary(data)
```

### Chỉ lấy những columns cần thiết

```{r}
data = subset(data, select = c(StockCode, Invoice, Customer.ID, Quantity, Price))
```

### Xóa những đơn hàng bị hủy và thiếu thông tin

```{r}
# Đơn thiếu thông tin 
data = na.omit(data)

# Đơn bị hủy có Invoice bắt đầu bằng "C"
data = data[!startsWith(as.character(data$Invoice), "C"),]

summary(data)
```

### Chia hàng hóa làm 5 nhóm theo giá tiền (dựa vào số liệu summary ở trên)

```{r}
filter_func = function(price) {
  if (price < 1) {
    return("VERY LOW")
  }
  if (price < 2) {
    return("LOW")
  }
  if (price < 3) {
    return("MEDIUM")
  }
  if (price < 4) {
    return("HIGH")
  }
  return("VERY HIGH")
}

data$PriceCategory = lapply(data$Price, FUN=filter_func)
data$PriceCategory = unlist(data$PriceCategory)
data$PriceCategory = factor(data$PriceCategory)
summary(data$PriceCategory)
```

### Tính toán số lần mua lại của khách hàng với mỗi nhóm hàng hóa

> *Số lần mua lại được tính bằng số lần mua hàng trừ đi 1*

```{r}
# Số lần mua hàng:
# Đáng ra phải tính số lần mua hàng theo theo Invoice nhưng mỗi Invoice chắc chắn không lặp lại StockCode nên có thể tính theo số lần xuất hiện.
freq_df = data.frame(table(data$PriceCategory, data$Customer.ID))
colnames(freq_df) = c("PriceCategory", "Customer.ID", "Freq")
# Bỏ những món không được mua lại (Fred < 2) để tính nhanh hơn
freq_df = freq_df[freq_df$Freq >= 2,]
freq_df$repurchase =  freq_df$Freq - 1
# Loại bỏ outliers
Q1= quantile(freq_df$repurchase, .25)
Q3 = quantile(freq_df$repurchase, .75)
IQR = IQR(freq_df$repurchase)
new_freq_df = subset(freq_df, freq_df$repurchase> (Q1 - 1.5*IQR) & freq_df$repurchase< (Q3 + 1.5*IQR))
```

## Mô tả tổng thể dữ liệu

```{r}
head(data)
```

### Số lượng giao dịch theo món hàng

```{r}
tab = table(data$StockCode)
tab_ordered = tab[order(tab, decreasing = TRUE)]
barplot(tab_ordered)
boxplot(data$StockCode)
```

### Số lượng giao dịch theo khách hàng

```{r}
tab = table(data$Customer.ID)
tab_ordered = tab[order(tab, decreasing = TRUE)]
barplot(tab_ordered)
boxplot(data$Customer.ID)
```

### Box plot

```{r}
ggplot(new_freq_df, aes(PriceCategory, repurchase),)+geom_boxplot(aes(fill=PriceCategory))
```

### ANOVA

```{r}
anv = aov(repurchase ~ PriceCategory, new_freq_df)
summary(anv)
```

## Kiểm tra giả định

```{r}
plot(anv)
```
